【裁判字號】    98,易,490
【裁判日期】    980406
【裁判案由】    竊盜
【裁判全文】
臺灣臺北地方法院刑事判決               98年度易字第490號
公  訴  人  臺灣臺北地方法院檢察署檢察官
被      告  甲○○
                    （另案於臺灣宜蘭監獄執行中）
上列被告因竊盜案件，經檢察官提起公訴（97年度偵字第23451
號），本院判決如下：
    主  文
甲○○竊盜，處有期徒刑伍月，如易科罰金，以新台幣壹仟元折
算壹日。
    事  實
一、甲○○與乙○於民國96年11月5 日因網路聊天室而認識，並
    相約於當日下午8 時50分許，在臺北縣新店市○○路57巷26
    弄25號10樓之乙○住處見面。詎甲○○到場後，向乙○佯稱
    手機可能遺落在搭乘前來之計程車上，經乙○以電話聯繫計
    程車司機將手機送回，甲○○便趁乙○下樓拿取手機而四下
    無人之際，徒手竊取乙○置放於手提袋內之GUCCI 皮夾1 只
    （內有現金新臺幣〈下同〉1 萬1,000 元、國民身分證、健
    保卡及金融卡等物），得逞後逃逸。嗣乙○上樓後發現甲○
    ○已不知去向，手提袋夾鍊亦遭開啟，該GUCCI 皮夾1 只已
    不翼而飛，察覺有異，聯繫甲○○請其歸還上開GUCCI 皮夾
    及證件，現金1 萬1000元則可逕行花用，卻遭甲○○要求以
    高價之行動電話贖回上開GUCCI 皮夾及證件，始悉上情。
二、案經臺北縣政府警察局新店分局報告臺灣臺北地方法院檢察
    署檢察官偵查起訴。
    理  由
一、本件被告甲○○對於檢察官起訴書證據清單所提人證、物證
    之證據能力均不加以爭執，僅就其證明力有所爭執，而本院
    審核該等證據資料作成之情況，亦無不具證據能力之情形，
    則該等證據資料自有證據能力，合先敘明。
二、經本院訊問後，被告甲○○雖坦承確有以「李國全」名義，
    在網路聊天室認識告訴人乙○，並於96年11月5 日前往告訴
    人位於新店之家中，事後亦有傳簡訊與告訴人等情，惟矢口
    否認有何公訴意旨所指之犯行，辯稱：當日告訴人有施用Ｋ
    他命之情形，因為乙○語無倫次，伊心生恐慌，本來告訴人
    要伊去洗澡，後來告訴人下樓後，伊就趕緊離開，可能係告
    訴人不見皮夾，就誣賴到伊身上云云。
三、經查：
  (一)上述事實，業據證人即告訴人乙○於偵訊時結證屬實（偵卷
    第37-40 頁），核與其在警詢時供稱之情節均相符（偵卷第
    7-11頁）；而依告訴人乙○所提供其住處電梯間之監視器翻
    拍照片（偵卷第14、15頁），亦顯見被告當日確有進入證人
    乙○住處所在之電梯；又由告訴人乙○所提供其行動電話之
    簡訊翻拍照片（偵卷第59-64 頁），亦顯示有署名「李國全
    」之人於96年11月7 日晚間7 時5 分以0000000000行動電話
    傳簡訊與告訴人乙○所有之行動電話，該簡訊內容為：「我
    很希望能夠讓你明白我的無畏！並非逞口舌之勇卻不便說明
    我所恃為何。在這節骨眼，我已然尋找到不只一位買家對其
    的高度興趣與價值之不菲！五千！這筆數字不是跟你商量而
    是告訴你我的決定！你我心裡都很清楚你眼中價值遠遠超過
    五千，因此奉勸你，以免將來憶起徒增不捨。我在八點以前
    都會為你保留著！謹記：遲了連我都找不回來。手機不要求
    頂級但起碼要能跟潮流因為我目前用來替代的是黑白機太丟
    臉然後順便來取回你物如何... 。」況被告亦坦承該簡訊應
    該係伊發的，伊確有進入告訴人乙○之住家，二人係在網路
    聊天認識，當時係以化名「李國全」與告訴人乙○相稱等情
    。綜此，被告既曾進入告訴人乙○之住家，且於事後傳簡訊
    給告訴人乙○，要求告訴人乙○提供高價之行動電話以換回
    告訴人乙○心愛之物品，應認告訴人乙○證稱：於發現被告
    竊取其物品後，曾打電話請被告歸還上開GUCCI 皮夾及證件
    ，現金1 萬1000元可逕行花用，因為該GUCCI 皮夾係其母親
    所贈送，對其非常重要等情，為可採信。
  (二)自由時報於97年1 月19日所報導「DJ乙○慘遭網路之狼詐騙
    」之內容中（偵卷第58頁），告訴人乙○所指稱因電腦故障
    急忙上BBS 求助、「李國全」隨即在半夜三更表示願意幫忙
    等情，雖與告訴人乙○於偵訊時證稱之情節不符。惟告訴人
    乙○於96年11月8 日前往台北縣政府警察局新店分局安康派
    出所報案時，即已供稱係因在網路聊天室聊天而認識「李國
    全」之人，當日係約「李國全」前來伊之住家聊天等語。況
    該則新聞報導中，除前述情節與告訴人乙○在警詢、偵訊時
    之供稱不符外，其餘名牌皮夾遭竊、對方從板橋搭計程車前
    來、假裝手機不見、簡訊中要求乙○以名牌手機贖回皮夾等
    情，則均大致相符。綜此，可見告訴人乙○係因有感於自己
    係公眾人物，為免自己係雙性戀、當日係約被告前來住處進
    行口交等有礙自己隱私之情節為媒體所知悉，才就此部分有
    所杜撰。自不能因告訴人乙○前述在審判外之媒體報導所為
    之陳述，遽為有利於被告之認定。
  (三)綜上所述，由告訴人乙○之證稱、被告之供稱，以及監視器
    翻拍照片、手機簡訊照片及自由時報報導等證據，足認被告
    確有竊盜之犯行，被告所辯無非係卸責之詞，不足採信。是
    本件事證明確，被告犯行堪以認定，應予依法論科。
四、核被告所為，係犯刑法第320 條第1 項之普通竊盜罪。爰審
    酌：(一)智識程度：被告係高中畢業之學歷，平時無業；(二)犯
    罪動機、目的與手段：被告利用網路聊天室認識乙○而知悉
    其雙性戀之身分，藉由為其口交之理由，進入告訴人乙○之
    住處，再藉機竊取其財物；(三)所生危害：被告不僅竊盜前述
    財物，且該GUCCI 皮夾係告訴人乙○之母親所贈送，對其意
    義非凡；(四)犯後態度：被告於告訴人乙○來電要求歸還時，
    不僅藉機索取對價，於警詢、偵訊及本院審理時亦均矢口否
    認犯行，並提出顯與常情有違之辯解，顯見態度惡劣、毫無
    悔意等一切情狀，量處如主文所示之刑，並諭知易科罰金之
    折算標準。
據上論斷，應依刑事訴訟法第284 條之1 、第299 條第1 項前段
，刑法第320 條第1 項、第41條第1 項前段，刑法施行法第1 條
之1 ，判決如主文。
本案經檢察官於黃兆揚到庭執行職務。
中    華    民    國    98    年    4     月    6    日
                        刑事第六庭  法  官  林孟皇
本正本證明與原本無異。
如不服本判決應於收受送達後10日內向本院提出上訴書狀，並應
敘述具體理由；其未敘述上訴理由者，應於上訴期間屆滿後20日
內向本院補提理由書（均須按他造當事人之人數附繕本）「切勿
逕送上級法院」。告訴人或被害人如對於本判決不服者，應具備
理由請求檢察官上訴，其上訴期間之計算係以檢察官收受判決正
本之日期為準。
                                    書記官  楊雅鈞
中    華    民    國    98    年    4     月    6    日
附錄本案論罪科刑法條全文：
中華民國刑法第320條（普通竊盜罪、竊佔罪）
意圖為自己或第三人不法之所有，而竊取他人之動產者，為竊盜
罪，處五年以下有期徒刑、拘役或五百元以下罰金。
意圖為自己或第三人不法之利益，而竊佔他人之不動產者，依前
項之規定處斷。
前二項之未遂犯罰之。


司法院資訊處製作；財團法人民間司法改革基金會備份。
